臺灣臺南地方法院刑事判決　　　　　　　　　　　　　九十一年度訴字第三五二號
　　公　訴　人　臺灣台南地方法院檢察署檢察官
　　被　　　告　乙○○
右列被告因搶奪案件，經檢察官提起公訴（九十年度偵字第九四二五號），本院判決
如左：
    主  文
乙○○意圖為自己不法之所有，而搶奪他人之動產，累犯，處有期徒刑壹年。
    事  實
一、乙○○曾於民國八十六年間因違反麻醉藥品管理條例、藥事法罪，經台灣高等法
    院台南分院分別判處有期徒刑五月、四月，並定執行刑為有期徒刑八月（嗣其中
    違反藥事法罪，經上訴最高法院遭駁回），於八十七年十月二十一日執行完畢，
    仍不知悔改。其復意圖為自己不法之所有，於九十年七月四日十四時二十分許，
    在台南縣永康市○○路三十二巷口，騎乘車號ＵＶＲ─６６７號重機車，趁丙○○不及防備之際，由後搶奪丙○○所有之皮包一個（內有現金新臺幣五千四百元
    、摩托羅拉行動電話一支、ＳＩＭ卡乙張、身分證一枚、駕駛執照一枚、行車執
    照乙枚、郵局金融卡乙張、中國信託銀行金融卡乙張、臺灣銀行金融卡乙張、鑰
    匙二付等物），得手後逃逸，嗣乙○○將其子陳冠墉申請之門號0000000
    000號ＳＩＭ卡裝於上開搶得之行動電話使用，為警循線查獲，並起出丙○○
    所被搶之行動電話一支。
二、案經台南縣警察局永康分局報請台灣台南地方法院檢察署檢察官偵查起訴。
    理  由
一、訊據被告乙○○矢口否認右開犯行，辯稱：上開扣案之行動電話是伊於九十年八
    月一日在台南市○○路臨海大廈向甲○○購得，並非伊所搶得者云云。惟查右開
    事實，業據被害人丙○○於警訊及偵審中指訴綦詳，並有贓物認領保管單、泛亞
    電信公司及和信電信公司之函文在卷可參。且被告即為搶奪伊皮包之人，並據被
    害人丙○○於警訊及偵審中指認無訛，其於審理中並指稱：伊有看清楚，確定就
    是被告等語在卷。參以被害人丙○○與被告素不相識，茍非實情，斷無須設詞誣
    陷被告，堅指其行搶之理，被告所供稱之出售人甲○○，經檢察官按址傳喚無著
    ，又被告於偵查中辯稱：伊向老闆來正義之妻（按係來李金玉）借款五千元，向
    「阿文」者（按即甲○○）以一千五百元買該手機，買時其有看見云云。惟證人
    來李金玉於偵查中證稱：於九十年八月一日，並未看見被告向「阿文」者購買行
    動電話等語；另證人被告之僱主來正義於警訊時亦證稱：並未看見有人賣行動電
    話予被告等語，又被告竟未將被害人被搶之ＳＩＭ卡裝於上開搶得之行動電話使
    用，反將其子陳冠墉申請之ＳＩＭ卡裝於上開搶得之行動電話使用，足見畏罪心
    虛等情觀之，自足認被告所辯不實，係畏罪卸責之詞，不足採信，被害人丙○○
    之指訴與事實相符，足以採信。罪證明確，被告犯行堪以認定。
二、核被告乙○○所為，係犯刑法第三百二十五條第一項之搶奪罪。又被告曾於民國
    八十六年間因違反麻醉藥品管理條例、藥事法罪，經台灣高等法院台南分院分別
    判處有期徒刑五月、四月，並定執行刑為有期徒刑八月（嗣其中違反藥事法罪，
    經上訴最高法院遭駁回），於八十七年十月二十一日執行完畢，有台灣高等法院
    被告全國前案紀錄表、台灣台南地方法院檢察署刑案查註紀錄表各乙份附卷可按
    ，其於五年內再犯本件有期徒刑以上之罪，應依累犯規定依法加重其刑。爰審酌
    被告之素行、犯罪之動機、手段、目的、所生危害及犯罪後態度等一切情狀，量
    處如主文所示之刑，以示懲儆。
三、據上論斷，應依刑事訴訟法第二百九十九條第一項前段，刑法第三百二十五條第
    一項、第四十七條，判決如主文。
中      華      民      國      九十一      年      八    月    十三    日
                              臺灣臺南地方法院刑事第二庭
                                  法  官     柯  顯  卿
右正本證明與原本無異。
如不服本判決，應於判決送達後十日內向本院提出上訴狀( 應附繕本 )。
                                  書記官     盧  立  勇
中      華      民      國      九十一      年      八    月    十四    日
附錄本案論罪科刑法條全文：
刑法第三百二十五條第一項：意圖為自己或第三人不法之所有，而搶奪他人之動產者
                          ，處六月以上、五年以下有期徒刑。
